# 不够成业务收购处理

提问人：liu0bin0 时间：2020-05-09 12:33:06
陈版主好：A公司收购B公司对价为 0 ，收购前B公司只发生过借款的财务费用1.3万元，未分配利润1.3万元。由于此收购不构成业务，不形成企业合并，收购后A公司对B公司注册资本进行实缴，并开展业务，有经营。问做合并报表时收购时候的1.3万元如何处理。由于收购情况不构成业务不形成企业合并故不做商誉。

回答人：chenyiwei
A为何要收购一个尚未实缴出资且未发生过业务的空壳公司？另外，B既然发生过借款的财务费用，说明其已经取得过借款，则其使用借款的情况如何？建议了解该收购的目的，以及B于收购日的资产、负债状况，以确定该差额如何处理。